最高法院刑事判決　　　　　　　九十四年度台非字第二九三號
　　上　訴　人　最高法院檢察署檢察總長
　　被　　　告　甲○○
　　　　　　　　　　　　111.
上列上訴人因被告侵占遺失物案件，對於台灣台北地方法院中華
民國九十四年七月二十九日第一審確定判決（九十四年度易字第
九五五號，聲請簡易判決處刑書案號：台灣台北地方法院檢察署
九十四年度偵字第四八二八號），認為部分違法，提起非常上訴
，本院判決如下：
    主  文
原判決關於甲○○部分撤銷。
甲○○意圖為自己不法之所有，而侵占遺失物，處罰金肆仟元，
如易服勞役以佰元折算壹日。
    理  由
非常上訴理由稱：「按判決適用法則不當者，為違背法令，刑事
訴訟法第三百七十八條後段定有明文。又罰金罰鍰提高標準條例
第一條規定：依法律應處罰金、罰鍰者，就其原定數額得提高二
倍至十倍。但法律已依一定比率規定罰金或罰鍰之數額或倍數者
，依其規定。經查本件台灣台北地方法院宣示判決筆錄，認定被
告甲○○於民國九十三年十一月八日凌晨四時許，在台北市○○
○路一００號地下室ＤＪ舞廳，拾獲賴雅芬所遺失之手機一支，
竟意圖為自己不法之所有，予以侵占入己。核其所為，係犯刑法
第三百三十七條之侵占遺失物罪。查該罪之法定最高本刑為五百
元以下罰金，依罰金罰鍰提高標準條例第一條之規定，就其原定
數額得提高為二倍至十倍，最高僅得處罰金五千元（就其原定數
額五百元提高為十倍）。乃原判決疏未注意，竟處罰金壹萬元。
依上開說明，自有判決適用法則不當之違背法令。案經確定，且
對被告不利。爰依刑事訴訟法第四百四十一條、第四百四十三條
提起非常上訴，以資糾正。」等語。
本院按刑法第三百三十七條規定：意圖為自己或第三人不法之所
有，而侵占遺失物、漂流物或其他離本人所持有之物者，處五百
元以下罰金。本件原判決為協商判決，依台灣台北地方法院九十
四年度易字第九五五號宣示判決筆錄之記載，被告甲○○有如上
開非常上訴理由所指之犯罪事實，認係犯刑法第三百三十七條之
侵占遺失物罪，查該罪之法定最高本刑為罰金五百元以下，縱依
罰金罰鍰提高標準條例第一條之規定，按原定數額提高至最高之
十倍，亦應在五千元以下，科處其罰金，乃原判決竟科處其罰金
壹萬元，自屬違法，且不利於被告，案經確定，非常上訴意旨，
執以指摘，洵有理由，應由本院將原判決關於甲○○部分撤銷，
另行判決如主文第二項所示，以資糾正。
據上論結，應依刑事訴訟法第四百四十七條第一項第一款，刑法
第三百三十七條、第四十二條第二項，罰金罰鍰提高標準條例第
一條前段、第二條，判決如主文。
中　　華　　民　　國　九十四　年　 十二 　月　二十九　日
                      最高法院刑事第五庭
                          審判長法官  莊　登　照
                                法官  黃　一　鑫
                                法官  林　秀　夫
                                法官  吳　昆　仁
                                法官  陳　朱　貴
      本件正本證明與原本無異
                                      書  記  官
中　　華　　民　　國　九十五　年　　一　　月　　五　　日
                                                      Y
